lt-LT: Tvirtinimo padėtis: Reguliuojama galinė pirštų plokštelė (ARTP); Pilnas komplektas; Priekinis batas; Galinis batas; Galinė pirštų plokštelė (RTP); Universalus; Kita
el: Θέση πρόσδεσης: Ρυθμιζόμενη πλάκα οπίσθιου ποδιού (ARTP); Πλήρες σετ; Μπροστινή μπότα; Πίσω μπότα; Πλάκα οπίσθιου ποδιού (RTP); Universal (γενικής χρήσης); Άλλο
de: Bindungsposition: Verstellbare Rear Toe Plate (ARTP); Komplettes Set; Vorderer Boot; Hinterer Boot; Rear Toe Plate (RTP); Universell; Sonstige
da: Fastgørelsesposition: Justerbar bagtåplade (ARTP); Komplet sæt; Forstøvle; Bagstøvle; Bagtåplade (RTP); Universel; Andet
hu: Rögzítési pozíció: Állítható hátsó lábujjrögzítő (ARTP); Teljes készlet; Első csizma; Hátsó csizma; Hátsó lábujjrögzítő (RTP); Univerzális; Egyéb
sv: Bindande läge: Justerbar bakre tåplatta (ARTP); Komplett set; Främre pjäxa; Bakre pjäxa; Bakre tåplatta (RTP); Universell; Övrigt
ru: Позиция крепления: Регулируемая задняя петля (ARTP); Полный комплект; Передний ботинок; Задний ботинок; Задняя петля (RTP); Универсальное; Другое
ro-RO: Poziția legăturii: Placă ajustabilă spate (ARTP); Set complet; Cizmă față; Cizmă spate; Placă pentru vârf (spate) (RTP); Universal; Altele
es: Posición de encuadernado: Placa para dedo trasero ajustable (ARTP); Set completo; Bota delantera; Bota trasera; Placa para dedo trasero (RTP); Universal; Otro
nl: Bindingspositie: Verstelbare achterste teenplaat (ARTP); Complete set; Voorste schoen; Achterste schoen; Achterste teenplaat (RTP); Universeel; Anders
ja: バインディング位置: 調整可能リアトウプレート (ARTP); コンプリートセット; フロントブーツ; リアブーツ; リアトウプレート (RTP); ユニバーサル; その他
en: Binding position: Adjustable rear toe plate (ARTP); Complete set; Front boot; Rear boot; Rear toe plate (RTP); Universal; Other
ko: 바인딩 위치: 조절식 리어 토 플레이트(ARTP); 풀세트; 프런트 부츠; 리어 부츠; 리어 토 플레이트(RTP); 범용; 기타
it: Posizione dell'attacco: Puntale posteriore regolabile (ARTP); Set completo; Scarpone anteriore; Scarpone posteriore; Puntale posteriore (RTP); Universale; Altro
th: อุปกรณ์ยึดรองเท้าสกี: ถาดรองปลายนิ้วเท้าด้านหลังแบบปรับได้ (ARTP); ครบชุด; บูตหน้า; บูตหลัง; ถาดรองปลายนิ้วเท้าด้านหลัง (RTP); อเนกประสงค์; อื่นๆ
fr: Position de reliure: Plaque arrière ajustable pour les orteils (ARTP); Ensemble complet; Botte avant; Botte arrière; Plaque arrière pour les orteils (RTP); Universel; Autre
sl-SI: Položaj vezave: Nastavljiva zadnja plošča za prste (ARTP); Celoten komplet; Sprednji čevelj; Zadnji čevelj; Zadnja plošča za prste (RTP); Univerzalno; Drugo
pt-BR: Posição da encadernação: Placa de biqueira traseira ajustável (ARTP); Conjunto completo; Bota dianteira; Bota traseira; Placa de biqueira traseira (RTP); Universal; Outro
pl: Położenie wiązań: Regulowana tylna płoza (ARTP); Kompletny zestaw; Wiązanie przednie (but); Wiązanie tylne (but); Tylna płoza (RTP); Uniwersalna; Inna
cs: Spojovací poloha: Nastavitelná zadní špička (ARTP); Kompletní sada; Přední bota; Zadní bota; Pevná zadní špička (RTP); Univerzální; Jiné
pt-PT: Posição da fixação: Placa de ponta do pé traseira ajustável (ARTP); Conjunto completo; Bota dianteira; Bota traseira; Placa de ponta do pé traseira (RTP); Universal; Outros
bg-BG: Позиция на автомата: Регулируема задна пластина за пръстите (ARTP); Пълен комплект; Предна обувка; Задна обувка; Задна пластина за пръстите (RTP); Универсална; Други
zh-TW: 固定位置: 可調式後腳趾套 (ARTP); 完整套件; 前腳靴; 後腳靴; 後腳趾套 (RTP); 通用; 其他
hr-HR: Položaj uveza: Prilagodljiva stražnja potpora prstiju (ARTP); Kompletni set; Prednja cipela; Stražnja cipela; Stražnja potpora prstiju (RTP); Univerzalna; Ostalo
tr: Bağlama konumu: Ayarlanabilir arka burun plakası (ARTP); Tam set; Ön bot; Arka bot; Arka burun plakası (RTP); Evrensel; Diğer
vi: Vị trí đóng gáy: Tấm mũi chân sau có thể điều chỉnh (ARTP); Bộ hoàn chỉnh; Giày trước; Giày sau; Tấm mũi chân sau (RTP); Đa năng; Khác
zh-CN: 固定器位置: 可调后脚趾板 (ARTP); 全套; 前靴; 后靴; 后脚趾板 (RTP); 通用; 其他
nb: Bindeposisjon: Justerbar bakre tåplate (ARTP); Komplett sett; Fremre støvel; Bakre støvel; Bakre tåplate (RTP); Universell; Annet
fi: Sidonta-asento: Säädettävä takaside (ARTP); Täydellinen sarja; Etuside; Takaside; Takaside (RTP); Yleismallinen; Muu
sk-SK: Poloha pri viazaní: Nastaviteľná zadná špička (ARTP); Kompletná súprava; Predná topánka; Zadná topánka; Zadná špička (RTP); Univerzálna; Iná